【裁判字號】    98,裁,2937
【裁判日期】    981130
【裁判案由】    營利事業所得稅
【裁判全文】
最  高  行  政  法  院  裁  定
                                      98年度裁字第2937號
聲  請  人  必翔實業股份有限公司
代  表  人  甲○○
                          送達.
                          投區.
上列聲請人因與相對人財政部臺灣省北區國稅局間營利事業所得
稅事件，對於中華民國98年5月27日本院98年度裁字第1333號裁
定，聲請再審，本院裁定如下：
    主  文
再審之聲請駁回。
再審訴訟費用由聲請人負擔。
    理  由
一、按對於終審法院之裁定有所不服，除合於法定再審原因得聲
    請再審外，不容以其他之方法聲明不服，故不服終審法院之
    裁定而未以聲請再審之程序為之者，仍應視其為再審之聲請
    ，而依聲請再審程序調查裁判。本件聲請人提出再審之訴對
    於本院確定裁定聲明不服，依上說明，仍應視其為再審之聲
    請，而依聲請再審程序調查裁判。次按聲請人聲請再審，應
    依行政訴訟法第283條準用第277條第1項第4款之規定表明再
    審理由，此為必須具備之程式。所謂表明再審理由，必須指
    明確定裁定，有如何合於再審理由之具體情事，始為相當。
    倘僅泛言有何條款之再審事由，而無具體情事者，尚難謂已
    合法表明再審理由。如未表明再審理由，法院無庸命其補正
    。
二、次按行政訴訟法第273條第1項第1款所謂適用法規顯有錯誤
    者，係指原判決或裁定所適用之法規與該案應適用之現行法
    規相違背或與解釋判例有所牴觸者而言，至於法律上見解之
    歧異，再審原告對之縱有爭執，要難謂為適用法規錯誤，而
    據為再審理由，本院62年判字第610號著有判例可資參照。
    據此，聲請人如以確定裁定有行政訴訟法第273條第1項第1
    款所謂適用法規顯有錯誤者，自應就該確定裁定所適用之法
    規如何與該案應適用之現行法規相違背或與解釋判例有所牴
    觸予以具體載明，其聲請再審始合法。
三、本件聲請人因營利事業所得稅事件，不服臺北高等行政法院
    97年度訴字第2316號判決（下稱原確定判決）提起上訴，經
    本院98年度裁字第1333號裁定（下稱原確定裁定）駁回。聲
    請人主張原確定裁定有行政訴訟法第273條第1項第1款「適
    用法規顯有錯誤者」所定事由，對之聲請再審，其聲請意旨
    略以：依平等原則，本案應與本院92年度判字第1099號判決
    及本院92年度判字第1749號判決同為齊一之處理，蓋本案與
    上開二案件乃基於同一要件事實及法律基礎。而本案以帳面
    淨值為售價以移轉長期投資，完全符合經收錄於本院民國96
    年8月份裁判選輯之本院96年度判字第1369號判決所示之常
    規交易，自有拘束下級法院即本案原審法院之效力。是原確
    定判決及原確定裁定之適用所得稅法第43條之1、第9條及營
    利事業所得稅查核準則第100條第1款等法令，均有適用法規
    顯有錯誤之情事等語。經查，聲請人於98年3月18日對原確
    定判決提起上訴，其上訴意旨主要以原確定判決與本院96年
    度判字第1369號判決准予全額追認投資損失之意旨有違，因
    認原確定判決有違行政程序法第6條之平等原則、所得稅法
    第43條之1、第9條及營利事業所得稅查核準則第100條第1款
    等法令，固係以原確定判決違背法令為由提起上訴（見本院
    98年度裁字第1333號卷第12-22頁）。惟查聲請人98年3月18
    日上訴理由書指摘原確定判決違背法令者，主要係以本院96
    年度判字第1369號判決意旨為據，然經原確定裁定以：「．
    ．．本院裁判，除經選為判例者外，僅對裁判個案發生效力
    ，對下級審並不發生一般性之拘束力。暫不論本院96年度判
    字第1369號判決之基礎事實與本案有間，本案並非其裁判意
    旨指範圍，因該判決並非判例，對裁判本案之原審法院並
    無拘束力。上開上訴理由誤認本院96年度判字第1369號判決
    對原判決有拘束力，而以此為前提指摘原判決違背法令，自
    不得認對原判決之如何違背法令有具體之指摘。依首開規定
    及說明，應認其上訴為不合法。」敘明理由確定在案。是原
    確定裁定記載聲請人前開上訴理由書，並未針對原確定判決
    有何違背法令為具體指摘，認其上訴難認合法，而以裁定駁
    回其上訴，洵無違誤。聲請人聲請狀內表明之再審理由，有
    如上述，無非說明其對於前訴訟程序確定裁判不服之理由，
    而對於原確定裁定究有如何合於行政訴訟法第273條第1項第
    1款規定之具體情事，則未據敘明，依上開規定及判例說明
    ，其聲請自非合法。
四、據上論結，本件聲請為不合法。依行政訴訟法第283條、第
    278條第1項、第104條、民事訴訟法第95條、第78條，裁定
    如主文。
中    華    民    國    98    年    11    月    30    日
                    最高行政法院第四庭
                        審判長法官  劉  鑫  楨
                              法官  胡  方  新
                              法官  劉  介  中
                              法官  曹  瑞  卿
                              法官  陳  鴻  斌
以  上  正  本  證  明  與  原  本  無  異
中    華    民    國    98    年    11    月    30    日
                              書記官  王  史  民


司法院資訊處製作；財團法人民間司法改革基金會備份。
